【裁判字號】    99,審易,368
【裁判日期】    990226
【裁判案由】    業務侵占
【裁判全文】
臺灣高雄地方法院刑事判決             99年度審易字第368號
公  訴  人  臺灣高雄地方法院檢察署檢察官
被      告  甲○○
上列被告因業務侵占案件，經檢察官聲請簡易判決處刑（98年度
偵字第9776號），本院認不應以簡易判決處刑，改以通常程序判
決如下：
    主  文
本件免訴。
    理  由
一、原聲請簡易判決處刑意旨係以：被告甲○○係址設高雄市○
    ○區○○路87號「新奇企業社」及「巾王有限公司」之司機
    ，負責送貨及代收貨款業務，為從事業務之人。甲○○明知
    依「新奇企業社」及「巾王有限公司」之作業規定，應將代
    收之貨款繳回予「新奇企業社」及「巾王有限公司」負責人
    王大榮，竟意圖為自己不法之所有，於民國96年4 月間某日
    ，將自客戶「楠梓財哥」即林復財處收受之貨款新台幣（下
    同）9500元，變易持有之意思為所有之意思予以侵占入己。
    甲○○嗣於96年4 月28日後無故未到職，經王大榮發現可疑
    ，始查悉上情，因認被告所為係犯刑法第336 條第2 項業務
    侵占罪嫌。
二、按案件曾經判決確定者，應諭知免訴之判決，並得不經言詞
    辯論而為之，刑事訴訟法第302 條第1 款、第307 條分別定
    有明文。又訴訟上所謂一事不再理之原則，關於實質上一罪
    或裁判上一罪，亦均有其適用；想像競合係裁判上一罪，其
    一部分犯罪事實曾經判決確定者，其效力當然及於全部，故
    復將其他部分重行起訴或自訴者，亦應諭知免訴之判決，最
    高法院96年度台上字第4611號判決意旨可資參照。又按檢察
    官聲請以簡易判決處刑案件，經法院審理後認定應為無罪、
    免訴、不受理或管轄錯誤判決之諭知者，應適用通常程序審
    判之，刑事訴訟法第451 條之1 第4 項第3 款、第452 條亦
    分別定有明文。
三、經查，被告前被訴任職「新奇企業社」及「巾王有限公司」
    期間，明知向客戶所收取的貨款，為業務上所持有之物，應
    於取得後繳回巾王公司負責人王大榮或繳交會計入帳，竟基
    於單一意圖為自己不法所有業務侵占之犯意，利用其職務上
    之機會，密接於附表所示之時間，將如附表所示收取之貨款
    ，接續變易持有為所有意思予以侵占入己，嗣於96年4 月28
    日因與王大榮發生爭執便無故離職而不知去向，所涉刑法第
    336 條第2 項業務侵占罪嫌，業經檢察官提起公訴，並由本
    院於98年3 月4 日以97年度易字第957 號判處應執行有期徒
    刑1 年2 月，復經台灣高等法院高雄分院於98年6 月18 日
    以98年度上易字第277 號判決撤銷改判有期徒刑7 月確定等
    情，有本院97年度易字第957 號判決、台灣高等法院高雄分
    院98年度上易字第277 號判決、被告全國前案紀錄表各1 紙
    在卷可參。按犯罪行為人基於一犯意，接續為數行為，而該
    數行為彼此間具有密接關連性，復侵害同一法益者，為接續
    犯，應論以一罪。本件聲請簡易判決處刑意旨認被告於96年
    4 月間某日，將自客戶「楠梓財哥」即林復財處收受之貨款
    9,500 元，變易持有之意思為所有之意思予以侵占入己，與
    前揭台灣高等法院高雄分院98年度上易字第277 號判決被告
    侵占貨款之事實，因犯罪時間接近，顯同係基於一個業務侵
    占犯意，分別係在密接時間內（96年3 、4 月間）所為，且
    所侵害之法益與對象亦均相同，應為接續犯，僅成立一業務
    侵占罪，堪認本件聲請簡易判決處刑部分，與上開另案確定
    判決所論斷之業務侵占罪部分，屬事實相同之同一案件，則
    前案既已判決確定，本案被告被訴業務侵占罪部分，自應依
    法諭知免訴。
四、據上論結，應依刑事訴訟法第452 條、第302 條第1 款、第
    307 條判決如主文。
中    華    民    國    99    年    2     月    26    日
                  刑事第三庭    審判長法  官  黃宗揚
                                      法  官  陳俊宏
                                      法  官  饒志明
以上正本證明與原本無異。
如不服本判決應於收受送達後10日內向本院提出上訴書狀，並應
敘述具體理由；如未敘述上訴理由者，應於上訴期間屆滿後20日
內向本院補提理由書（均須按他造當事人之人數附繕本）「切勿
逕送上級法院」。

中    華    民    國    99    年    3     月    1    日
                                書記官 唐佳安
附表：
┌──────────────────────────┐
│甲○○侵占金額一覽表                                │
├──┬─────┬─────┬────┬──────┤
│編號│貨品項目/ │ 侵占時間 │侵占金額│  備    註  │
│    │客戶名稱  │          │ 新臺幣 │            │
├──┼─────┼─────┼────┼──────┤
│ 1. │胡桃床頭等│96年3月間 │ 5萬元  │聲請簡易判決│
│    │/趙柏琮   │某日      │        │處刑意旨原載│
│    │          │          │        │侵占金額6 萬│
│    │          │          │        │元，業經公訴│
│    │          │          │        │檢察官當庭更│
│    │          │          │        │正（見原審易│
│    │          │          │        │字第81頁）  │
├──┼─────┼─────┼────┼──────┤
│ 2. │書桌等/ 許│96年4 月19│  2萬元 │無          │
│    │東銘      │日        │        │            │
├──┼─────┼─────┼────┼──────┤
│ 3. │折合躺椅/ │96年4 月28│ 2000元 │無          │
│    │安泰輪胎有│日        │        │            │
│    │限公司    │          │        │            │
├──┴─────┴─────┴────┴──────┤
│                             合計侵占金額  7萬2000元│
└──────────────────────────┘

司法院資訊處製作；財團法人民間司法改革基金會備份。
